【裁判字號】    98,抗,127
【裁判日期】    980424
【裁判案由】    本票裁定
【裁判全文】
臺灣臺中地方法院民事裁定               98年度抗字第127號
抗  告  人  陳映蓁
            丁○○
            乙○○
相  對  人  大眾商業銀行股份有限公司
法定代理人  甲○○
代  理  人  丙○○
上列當事人間本票准許強制執行事件，抗告人對於民國98年3月
26日本院簡易庭所為98年度司票字第3126號裁定提起抗告，本院
合議庭裁定如下：
    主    文
抗告駁回。
抗告程序費用新台幣壹仟元由抗告人連帶負擔。
    理    由
一、抗告意旨略以：抗告人（其中抗告人陳映蓁原名陳怡文）前
    曾向相對人借款而簽發本票以供擔保，抗告人每期均依相對
    人所規定之時間還款以清償債務，至今償還之本金已減少很
    多，故相對人聲請本票裁定之金額新台幣830萬元，抗告人
    無法接受，為此提起抗告，請求廢棄原裁定等語。
二、按執票人向本票發票人行使追索權時，得聲請法院裁定後強
    制執行，票據法第123條定有明文。又本票執票人，依票據
    法第123條規定，聲請法院裁定許可對發票人強制執行，係
    屬非訟事件，此項聲請之裁定及抗告法院之裁定，僅依非訟
    事件程序，以審查強制執行許可與否，並無確定實體上法律
    關係存否之效力，法院僅就本票形式上之要件是否具備予以
    審查，即為已足，至於當事人間實體上之爭執，應循訴訟程
    序以資解決，要非非訟裁定法院所得審酌（最高法院56年台
    抗字第714號、57年台抗字第76號判例參照）。查本件相對
    人主張：其執有抗告人共同簽發如原裁定主文所示之本票，
    並免除作成拒絕證書，詎屆期提示未獲付款，依票據法第12
    3條規定聲請裁定許可強制執行等情，已據其提出本票1張為
    證，原裁定予以准許，並無不合。抗告意旨雖謂：系爭本票
    所擔保之借款本金，已因清償而減少很多等語。惟抗告人主
    張之情節，核屬實體上之爭執，應由抗告人另行提起訴訟資
    以解決，非本件非訟事件得為審究。從而本件抗告為無理由
    ，應予駁回。又對於非訟事件，依法應由關係人負擔費用者
    ，法院裁定命關係人負擔時，應一併確定其數額，非訟事件
    法第24條第1項定有明文。爰依法確定本件抗告程序費用額
    如主文第2項所示。
三、據上論結，本件抗告為無理由，依非訟事件法第46條、第21
    條第2項、第24條第1項，民事訴訟法第495條之1第1項、第
    449條第1項、第78條、第85條第2項，裁定如主文。
中    華    民    國    98    年    4     月    24    日
                  民事第三庭    審判長法  官  林洲富
                                      法  官  曹宗鼎
                                      法  官  黃渙文
正本係照原本作成。
如不服本裁定，僅得於收受本裁定正本送達10日內，以適用法規
顯有錯誤為理由，向本院提出再抗告狀（須附繕本一份及繳納再
抗告裁判費新臺幣1,000元），經本院許可後始可再抗告，前項
許可，以原裁定所涉及之法律見解具有原則上重要性者為限。
中    華    民    國    98    年    4     月    24    日
                                      書記官


司法院資訊處製作；財團法人民間司法改革基金會備份。
